臺灣彰化地方法院民事裁定
110年度重家繼訴字第16號
原      告  葉潤美  

上列原告向被告葉聖通、葉純哲、葉瑞雲提起確認遺產未確定關
係存在事件，本院裁定如下：
    主  文
原告應於本裁定送達後七日內，具狀補正下列事項，如逾期未補
正者，即駁回其訴：
(一)原告之聲明包含多項確認之訴，請分別陳明各項確認之訴之
    確認利益為何?
(二)訴訟標的為何？（即本案請求之法律依據為何？）
(三)查報本件訴訟標的價額，即各項聲明之財產價額，並附具相
    關證明文件，暨依民事訴訟法第77條之13所定費率，按訴訟
    標的價額補繳裁判。
　　理  由
一、按「起訴，應以訴狀表明下列各款事項，提出於法院為之：
    一、當事人及法定代理人。二、訴訟標的及其原因事實。三
    、應受判決事項之聲明」、「書狀不合程式或有其他欠缺者
    ，審判長應定期間命其補正」，家事事件法第51條準用民事
    訴訟法第244條第1項、第121條第1項分別定有明文。「原告
    之訴，起訴不合程式或不備其他要件者，法院應以裁定駁回
    之。但其情形可以補正者，審判長應定期間先命補正」，同
    法準用民事訴訟法第249條第1項第6款亦有明定。另按提起
    民事訴訟，應依民事訴訟法第77條之13規定繳納裁判費，此
    為必須具備之程式。又家事訴訟事件，除本法別有規定者外
    ，準用民事訴訟法之規定」，家事事件法第51條亦有明文。
二、次按確認法律關係之訴，非原告有即受確認判決之法律上利
    益者，不得提起之；確認證書真偽或為法律關係基礎事實存
    否之訴，亦同。前項確認法律關係基礎事實存否之訴，以原
    告不能提起他訴訟者為限。民事訴訟法第247條第1項、第2
    項分別定有明文。所謂即受確認判決之法律上利益，係指法
    律關係之存否不明確，原告主觀上認其在法律上之地位有不
    妥之狀態存在，且此種不妥狀態，能以確認判決將之除去者
    而言，若縱經法院判決確認，亦不能除去其不妥之狀態者，
    即難認有受確認判決之法律上利益（最高法院52年台上字第
    1240號判決意旨參照）。又所謂訴訟標的，係指定私權所主
    張或不認之法律關係，欲法院對之加以裁判者而言。至所謂
    法律關係，乃法律所定為權利主體之人，對於人或物所生之
    權利義務關係（最高法院61年臺再字第186號判例意旨參照
    ）。 
三、本件原告向本院對被告葉聖通、葉純哲、葉瑞雲提起訴訟，
    原告訴之聲明：「一、確認葉聖通擅自變賣與匯款事件無效
    。二、確認葉聖通擅自變賣房產『葉潤美』單一人無法依 106
    .05.15日和解書但書（待兩造分割葉連池、葉王玉煖遺產時
    再行分割），達成父母親遺產分割任務。應認定葉連池、葉
    王玉煖遺產末確定關係存在。三、葉連池、葉王玉煖遺產未
    確定關係存在。葉潤美台銀彰化銀行專戶000-000000000000
    帳目内含亦告未確定，無法認定葉潤美私有財產存在。四不
    法侵害其他人格法益而情節重大者（民法第 195 條)，併待
    兩造分割葉連池、葉王玉煖遺產時再行追究。」等語，惟原
    告未陳明本件確認利益為何?訴訟標的（請求權基礎）為何
    ？ 且未繳納裁判費，原告本件起訴尚不符前揭法定程式。
    茲限原告於收受本裁定送達後7日內具狀補正如主文所列事
    項，逾期未補正者，即駁回其訴，特此裁定。
中　　華　　民　　國　　111 　年　　10　　月　　14　　日
               家事法庭  法　　　官 王美惠
上正本係照原本作成。
本件不得抗告。
中　　華　　民　　國　　111 　年　　10　　月　　14　　日
                         書　記　官　林子惠